臺灣高雄地方法院民事判決　九十一年度婚字第三九五號
　　原　　　告　甲○○
　　被　　　告　乙○○○
右當事人間離婚事件，本院判決如左：
    主    文
准原告與被告離婚。
訴訟費用由被告負擔。
    事實及理由
一、原告主張：兩造於民國七十二年十月二十八日結婚，現婚姻關係仍存續中。婚後
    兩造尚能和睦相處，詎被告竟於七十六年一月間離家出走，棄被告於不顧，視原
    告為陌生人，拒與原告同居，甚至原告八十二年在公司上班不慎摔倒，前額頭部
    受傷住院，被告亦不知去向，找不到人，原告在臺別無其他親人，只好委託護士
    照顧，被告未盡夫妻間之同居義務，原告遂於八十六年四月九日起訴請求判決命
    被告應與原告同居，經鈞院以八十六年婚字第三二五號判決原告勝訴，惟被告仍
    未履行同居義務，直至九十一年二月間才偶而返家，卻變本加厲，惡言相向，口
    出穢言，且恐嚇要殺死原告，開瓦斯筒同歸於盡，兩造間已無夫妻之實，爰依民
    法第一千零五十二條第一項第五款規定，聲明請求判決准原告與被告離婚等語。
    被告則以：現與原告同住，沒有離開家裡，七十六年間是離家外出工作因為原告
    不給生活費，原告自己在外有女人，錢都被騙光，我一直都在家，沒作錯事等語
    資為抗辯。
二、原告主張之前揭事實，業據其提出戶籍謄本、警局處理家庭暴力案件現場報告表
    、八十六年婚字第三二五號判決及確定證明為證，且有證人李淑櫻證稱：「我在
    兩造的家裡附近做事，我在八十四年、八十五年間我就認識原告，我是常常經過
    原告的家門口，但我從來沒有看過被告在家，因為我上班時間很彈性，所以我白
    天、夜晚都有可能經過原告的家，我沒有聽過原告講過被告的去處，我曾經問過
    原告，但原告說被告都不在家，原告說他也不知道被告跑去哪裡。」等語（詳見
    本院九十一年四月十一日言詞辯論筆錄），復經本院依職權調閱本院八十六年婚
    字第三二五號履行同居案卷，證人張運福於該案審理時亦證稱：「（法官問：被
    告何時離家？）七十六年離家的，不知去何處，迄今未回，我常到原告家，走路
    只有三、五分鐘就到，離家的原因也不知道」等語，查核屬實，被告空言抗辯，
    不足採信，堪認原告主張之前揭事實為真實。
四、按夫妻之一方，以惡意遺棄他方在繼續狀態中者，他方得向法院請求離婚，民法
    第一千零五十二條第一項第五款定有明文。本件被告長期離家，去向不明，現雖
    已返家，惟仍無解於其長期未返家與原告共同生活之事實，被告又無不能同居之
    正當理由，是被告不僅有違背同居義務之客觀事實，亦有拒絕同居之主觀情事，
    顯係惡意遺棄原告於繼續狀態中，原告據以訴請判決離婚，合於前開法律規定，
    應予准許。
五、結論：原告之訴，為有理由，依民事訴訟法第三百八十五條第一項前段、第七十
    八條，判決如主文。
中　　　華　　　民　　　國　　九十一　　年　　　四　　　月　　 三十　　 日
                              臺灣高雄地方法院家事法庭
~B法　　　官　陳業鑫
右為正本，係照原本作成。
如不服本判決，應於送達後廿日內，向本院提出上訴狀。
中　　　華　　　民　　　國　　九十一　　年　　　四　　　月　　 三十　　 日
~B法院書記官　陳素徵
